臺灣臺中地方法院刑事裁定
111年度聲字第3498號
聲  請  人  臺灣臺中地方檢察署檢察官
受  刑  人  王彩鳳




上列聲請人因受刑人數罪併罰有二裁判以上，聲請定其應執行之
刑（111年度執聲字第2619號），本院裁定如下：
    主    文
王彩鳳所犯如附表所示各罪刑，應執行有期徒刑參年伍月。
    理    由
一、聲請意旨略以：受刑人王彩鳳犯數罪，先後經判決確定如附
    表所示，應依刑法第53條、第51條第5款規定，定其應執行
    之刑，爰依刑事訴訟法第477條第1項聲請裁定等語。
二、按裁判確定前犯數罪者，併合處罰之；數罪併罰，有二裁判
    以上者，依刑法第51條之規定，定其應執行之刑；宣告多數
    有期徒刑者，於各刑中之最長期以上，各刑合併之刑期以下
    ，定其刑期，但不得逾30年，刑法第50條第1項本文、第53
    條、第51條第5款定有明文。又法律上屬於自由裁量之事項
    ，有其外部性界限及內部性界限，並非概無拘束。依據法律
    之具體規定，法院應在其範圍選擇為適當之裁判者，為外部
    性界限；而法院為裁判時，應考量法律之目的，及法律秩序
    之理念所在者，為內部性界限。法院為裁判時，二者均不得
    有所逾越（最高法院80年台非字第473號判決意旨參照）。
    末按刑事訴訟法第370條第2項、第3項，已針對第二審上訴
    案件之定應執行之刑，明定有不利益變更禁止原則之適用；
    而分屬不同案件之數罪併罰，倘一裁判宣告數罪之刑，曾經
    定其執行刑，再與其他裁判宣告之刑定其執行刑時，在法理
    上亦應同受此原則之拘束。故另定之執行刑，其裁量所定之
    刑期，自不得重於前定之執行刑加計後裁判宣告之刑之總和
    ，否則即屬違背法令（最高法院104年度台非字第127號判決
    要旨參照）。　　
三、查受刑人因犯附表所示各罪，先後經判處如附表所示之刑，
    均經確定在案，此有如附表所示之判決、臺灣高等法院被告
    前案紀錄表各1份在卷可稽，則聲請人聲請定其應執行之刑
    ，於法即無不合。又附表編號1至3、4至8所示之罪曾分別定
    應執行有期徒刑1年7月、2年2月確定，則其等定應執行刑之
    基礎，將因本院重新裁定而使原定應執行刑當然失效，本院
    自可更定附表所示之罪之應執行之刑。查受刑人以陳述意見
    表表示對本件聲請無意見，有該表在卷可按，審酌受刑人所
    犯如附表所示各罪之犯罪態樣、時間間隔、各罪依其犯罪情
    節所量定之刑及合併刑罰所生痛苦之加乘效果等情狀，復考
    量在不逾越前述法律之外部性界限，即不得重於附表所示各
    罪之總和，並應受內部性界限拘束，即不重於上開所定之執
    行刑加總其他判決所處刑期之總和，定其應執行之刑如主文
    所示。
四、依刑事訴訟法第477條第1項，刑法第53條、第51條第5款，
    裁定如主文。　　
中　　華　　民　　國　　111 　年　　12　　月　　2 　　日
                  刑事第九庭    法  官  張意鈞
上正本證明與原本無異。
如不服本裁定，應於送達後五日內，向本院提出抗告狀。
                                書記官  黃南穎
中　　華　　民　　國　　111   年　　12　　月　　2 　　日
附表：
編           號  1 2 3 罪           名  詐欺 詐欺 詐欺 宣     告    刑  有期徒刑1年1月 有期徒刑1年1月 有期徒刑1年1月 犯   罪  日  期  110年6月29日 110年6月29日 110年6月29日 偵  查  機   關 年  度  案   號  臺灣新竹地方檢察署110年度偵字第7653號 臺灣新竹地方檢察署110年度偵字第7653號 臺灣新竹地方檢察署110年度偵字第7653號 最  後事實審 法    院 臺灣新竹地方法院 臺灣新竹地方法院 臺灣新竹地方法院  案    號 110年度金訴字第245號 110年度金訴字第245號 110年度金訴字第245號  判決日期 110年9月22日 110年9月22日 110年9月22日 確  定判  決 法    院 臺灣新竹地方法院 臺灣新竹地方法院 臺灣新竹地方法院  案    號 110年度金訴字第245號 110年度金訴字第245號 110年度金訴字第245號  確定日期 110年10月20日 110年10月20日 110年10月20日 得否易科罰金、易服社會勞動案件  不得易科罰金、不得易服社會勞動 不得易科罰金、不得易服社會勞動 不得易科罰金、不得易服社會勞動 備           註  臺灣新竹地方檢察署110年度執字第3968號(應執行1年7月)   

編           號  4 5 6 罪           名  詐欺 詐欺 詐欺 宣     告    刑  有期徒刑1年3月 有期徒刑1年2月 有期徒刑1年1月 犯   罪  日  期  109年7月14日 109年7月14日 109年7月15日 偵  查  機   關 年  度  案   號  臺灣臺中地方檢察署109年度偵字第30316號等 臺灣臺中地方檢察署109年度偵字第30316號等 臺灣臺中地方檢察署109年度偵字第30316號等 最  後事實審 法    院 臺灣臺中地方法院 臺灣臺中地方法院 臺灣臺中地方法院  案    號 110年度金訴字第1076號 110年度金訴字第1076號 110年度金訴字第1076號  判決日期 111年8月26日 111年8月26日 111年8月26日 確  定判  決 法    院 臺灣臺中地方法院 臺灣臺中地方法院 臺灣臺中地方法院  案    號 110年度金訴字第1076號 110年度金訴字第1076號 110年度金訴字第1076號  確定日期 111年9月28日 111年9月28日 111年9月28日 得否易科罰金、易服社會勞動案件  不得易科罰金、不得易服社會勞動 不得易科罰金、不得易服社會勞動 不得易科罰金、不得易服社會勞動 備           註  臺灣臺中地方檢察署111年度執字第12535號(編號4至8，應執行2年2月)   

編           號  7 8  罪           名  詐欺 詐欺  宣     告    刑  有期徒刑1年6月 有期徒刑1年1月  犯   罪  日  期  109年7月15日 109年7月16日  偵  查  機   關 年  度  案   號  臺灣臺中地方檢察署109年度偵字第30316號等 臺灣臺中地方檢察署109年度偵字第30316號等  最  後事實審 法    院 臺灣臺中地方法院 臺灣臺中地方法院   案    號 110年度金訴字第1076號 110年度金訴字第1076號   判決日期 111年8月26日 111年8月26日  確  定判  決 法    院 臺灣臺中地方法院 臺灣臺中地方法院   案    號 110年度金訴字第1076號 110年度金訴字第1076號   確定日期 111年9月28日 111年9月28日  得否易科罰金、易服社會勞動案件  不得易科罰金、不得易服社會勞動 不得易科罰金、不得易服社會勞動  備           註  臺灣臺中地方檢察署111年度執字第12535號(編號4至8，應執行2年2月)